sk-SK: Spôsob upevnenia háčikov a očiek: Samolepiace; Krimpovacie; Nažehľovacie; Nitovacie/vtláčacie; Našívacie; Iné
ro-RO: Metoda de atașare cu cârlige și ochiuri: Cu spate adeziv; Fixare prin presare; Fixare prin călcare; Fixare cu nituri / prin presare; De cusut; Altele
ko: 고리 및 고리 부착 방식: 접착형; 크림프형; 열접착식; 리벳형/압입식; 재봉식; 기타
sl-SI: Način pritrditve zank in stisen (kljukic): S samolepilno hrbtno stranjo; Za stiskanje; Za likanje; Na zakovice / za vtisniti; Za prišitje; Drugo
pl: Metoda mocowania haftek: Samoprzylepne; Zaciskane; Wprasowywane; Nitowane / wciskane; Przyszywane; Inna
es: Método de fijación con ganchos y ojos: Con reverso adhesivo; Para engarzar; Para planchar; Para remachar/presionar; Para coser; Otro
hu: Horgok és szemek rögzítési módja: Öntapadós hátlapú; Rányomható; Felvasalható; Szegecselhető / bepréselhető; Felvarrható; Egyéb
de: Befestigungsmethode von Haken und Ösen: Selbstklebend; Zum Aufklemmen; Zum Aufbügeln; Zum Nieten/Einpressen; Zum Aufnähen; Andere
cs: Způsob upevnění pomocí háčků a oček: Se samolepicí zadní stranou; Zamačkávací; Nažehlovací; Nýtovací / zalisovací; Našívací; Jiné
bg-BG: Метод за закрепване на кукичките и ушите: С лепящ гръб; С кримпване; За гладене; С нитове / за притискане; За пришиване; Друго
nb: Festemetode for kroker og maljer: Selvklebende; Klem-på; Stryke-på; Nagle-på / presse-inn; Sy-på; Annet
en: Hooks & eyes attachment method: Adhesive-backed; Crimp-on; Iron-on; Rivet-on / press-in; Sew-on; Other
lt-LT: Kabliukų ir kilpelių tvirtinimo metodas: Su lipnia nugarėle; Užspaudžiamas; Užlyginamas; Kniedijamas / įspaudžiamas; Prisiuvamas; Kita
tr: Kopça tutturma yöntemi: Yapışkan arkalı; Sıkıştırmalı; Ütüyle yapışan; Perçinli/presli; Dikilebilir; Diğer
ru: Способ крепления крючков и петель: На клеевой основе; Обжимное; Термоклеевое; На заклепках / запрессовочное; Пришивное; Другое
fi: Hakasten kiinnitysmenetelmä: Liimataustainen; Puristettava; Silitettävä; Niitattava / puristettava; Ommeltava; Muu
it: Metodo di fissaggio di ganci e occhielli: Con retro adesivo; A crimpare; Termoadesivo; A rivetto / A pressione; Da cucire; Altro
ja: フックとアイの取り付け方法: 粘着剤付き; 圧着式; アイロン接着; リベット式 / プレスイン; 縫い付け用; その他
da: Fastgørelsesmetode for hægter og maller: Selvklæbende bagside; Påklemmes; Stryges på; Nittes på / presses ind; Syes på; Andet
th: วิธีการยึดติดแบบตะขอและห่วง: แถบกาวด้านหลัง; แบบหนีบ; แบบรีดติด; ย้ำหมุด / อัดเข้า; แบบเย็บติด; อื่นๆ
pt-BR: Colchetes de gancho & olhal método de fixação: Com fundo adesivo; Crimpado; Termocolante; Rebitado/prensado; Para costurar; Outros
hr-HR: Metoda pričvršćivanja kukicama i ušicama: S ljepljivom poleđinom; Za prešanje; Za glačanje; Za zakivanje / utiskivanje; Za prišivanje; Ostalo
el: Μέθοδος σύνδεσης με κόπιτσες: Με αυτοκόλλητη πλάτη; Με συμπίεση; Σιδερότυπο; Με πριτσίνια / πρεσαριστό; Ραφτό; Άλλο
sv: Fästningsmetod för hyskor och hakar: Självhäftande; Kläms fast; Stryks på; Nitas / pressas in; Sys på; Annat
zh-CN: 鱼钩与钩眼连接方式: 背胶; 压接; 熨烫; 铆接 / 压入; 缝合; 其他
fr: Méthode de fixation des crochets et des œillets: À dos adhésif; À sertir; Thermocollant; À riveter / À presser; À coudre; Autre
zh-TW: 鉤眼扣固定方式: 背膠黏貼; 壓接; 熨燙; 鉚接/壓入; 縫合式; 其他
vi: Phương pháp gắn móc và khuy: Có lớp keo dán; Kẹp; Ủi dán; Đinh tán / ép vào; May vào; Khác
pt-PT: Método de fixação com ganchos e olhais: Com adesivo; De cravar; Termoaderente; De rebitar/pressionar; De coser; Outro
nl: Haak-en-oog bevestigingsmethode: Zelfklevend; Aanknijpen; Opstrijkbaar; Met klinknagel / inpersen; Opnaaibaar; Overig